臺灣臺中地方法院刑事判決
111年度易字第280號
公  訴  人  臺灣臺中地方檢察署檢察官
被      告  游世文



                    （另案於法務部○○○○○○○○○○○執行中）
上列被告因竊盜案件，經檢察官提起公訴（110年度偵字第33419
號），本院判決如下：
    主    文
游世文犯如附表主文欄所示之罪，各處如附表主文欄所示之刑及
沒收。
    犯罪事實
一、游世文分別為下列行為：㈠游世文與彭意親（所涉加重詐欺
    部分待其到案後另行審結）2人為朋友，竟共同意圖自己不
    法所有之竊盜犯意聯絡，於民國110年2月18日凌晨5時53分
    許，由彭意親騎乘車牌號碼000-000號普通重型機車搭載游
    世文，至林詩峯所經營址設臺中市○區○○街00號娃娃機店內
    ，由彭意親在門口把風等候，游世文則持足供兇器使用之扁
    形螺絲起子（未扣案）入內，破壞林詩峯所有之9號娃娃機
    台蓋子，竊取現金新臺幣（下同）4950元，得手後，彭意親
    騎乘上開機車搭載游世文離去。嗣經林詩峯發現遭竊報警，
    並調閱監視器，始循線查獲上情。㈡游世文基於意圖為自己
    不法所有之竊盜犯意，於110年2月19日9時27分許，又至林
    詩峯所經營址設臺中市○區○○街00號娃娃機店內，持足供兇
    器使用之同上扁形螺絲起子入內，著手破壞林詩峯所有之6
    號娃娃機台蓋子欲竊取現金，經林詩峯當場發現，游世文立
    刻逃離現場而未遂。
二、案經林詩峯訴由臺中市政府警察局第三分局報告臺灣臺中地
    方檢察署檢察官偵查起訴。
    理    由
一、程序暨證據能力之說明：
    被告游世文所犯係死刑、無期徒刑或最輕本刑為3年以上有
    期徒刑或高等法院管轄第一審案件以外之罪，其於準備程序
    期日就被訴事實為有罪之陳述（見本院卷第65頁），經受命
    法官告知簡式審判程序之旨，並聽取當事人之意見後，依刑
    事訴訟法第273條之1第1項規定，經合議庭裁定由受命法官
    獨任進行簡式審判程序。又依同法第273條之2、第159條第2
    項等規定，簡式審判程序之證據調查，不受同法第159條第1
    項、第161條之2、第161條之3、第163條之1及第164條至第1
    70條規定之限制，合先敘明。
二、認定犯罪事實之理由及證據：
　　訊據被告就上開犯罪事實均坦承不諱，核與證人即同案被告
    彭意親於警詢及偵查中所述其騎機車載被告至本案娃娃機店
    、證人即告訴人林詩峯於警詢時所述遭竊之過程，大致相符
    ，復有臺中市政府警察局第三分局偵查報告書、監視器光碟
    暨現場及附近路口監視器翻拍畫面照片、娃娃機店內監視器
    翻拍畫面照片、車輛詳細資料報表等件附卷可佐，足認被告
    之自白與事實相符，堪以採信。綜上所述，本案事證明確，
    被告上揭犯行均堪認定，均應依法論科。
三、論罪科刑：
  ㈠按刑法第321條第1項第3款之攜帶兇器竊盜罪，係以行為人攜
    帶兇器竊盜為其加重條件，此所謂兇器，其種類並無限制，
    凡客觀上足對人之生命、身體、安全構成威脅，具有危險性
    之兇器均屬之，且祇須行竊時攜帶此種具有危險性之兇器為
    已足，並不以攜帶之初有行兇之意圖為必要（最高法院79年
    度台上字第5253號判決意旨參照）。經查，由證人即告訴人
    林詩峯於警詢時證稱：被告有使用工具把放零錢的木門撬開
    ，現場有遺留被破壞娃娃機內的鐵片等語（見偵卷第84頁）
    ，可知被告就犯罪事實一㈠、㈡攜帶至娃娃機店竊盜之扁形螺
    絲起子，應屬質地堅硬之物，且衡情市售之螺絲起子大多屬
    金屬材質，形狀尖銳，堪認被告本案竊盜所持之扁形螺絲起
    子，客觀上足對人之生命身體安全構成威脅，是被告持之行
    竊，自構成攜帶兇器竊盜罪。
  ㈡核被告就犯罪事實欄一㈠所為，係犯刑法第321條第1項第3款
    之攜帶兇器竊盜罪；就犯罪事實欄一㈡所為，係犯刑法第321
    條第2項、第1項第3款之攜帶兇器竊盜未遂罪。
  ㈢被告就犯罪事實欄一㈠部分，與同案被告彭意親有犯意聯絡及
    行為分擔，應論以共同正犯。
  ㈣被告就上開2次竊盜犯行，犯意各別，行為互殊，應分論併罰
    。
  ㈤被告就犯罪事實欄一㈡部分，已著手攜帶兇器竊盜之實行，然
    因告訴人當場發現而未遂，爰依刑法第25條第2項規定，參
    酌被告犯罪情節，按既遂犯之刑減輕之。
  ㈥被告前因搶奪案件，經本院105年度訴字第745號判處有期徒
    刑11月確定，於106年7月30日徒刑執行完畢出監，竟於上開
    罪刑執行完畢後之5年內，故意犯本案有期徒刑以上之各罪
    ，為累犯，經依司法院釋字第775號解釋意旨，參酌被告於
    前案搶奪案件執行完畢後，再犯本案相同罪質案件，堪認被
    告對於刑罰之反應力係屬薄弱，審以其適用累犯加重其刑後
    ，並未有所受刑罰超過其所應負擔罪責之情形，爰依刑法第
    47條第1項規定，各加重其刑。
  ㈦爰審酌被告恣意竊取他人財物，欠缺法治觀念及自我控制能
    力，所為實屬不該；並考量其犯後坦承犯行，然尚未與被害
    人達成和解或賠償損害，再衡以被告之智識程度及家庭經濟
    狀況（詳見本院卷第72頁），分別量處如附表主文欄所示之
    刑，並就附表編號2部分諭知易科罰金之折算標準。
四、沒收：
  ㈠按供犯罪所用、犯罪預備之物或犯罪所生之物，屬於犯罪行
    為人者，得沒收之；前二項之沒收，於全部或一部不能沒收
    或不宜執行沒收時，追徵其價額，刑法第38條第2項前段、
    第4項定有明文。經查，未扣案之扁形螺絲起子1支為被告所
    有，並用於本案犯罪所用，此經被告供述明確（見本院卷第
    65頁），爰依前開規定宣告沒收，於全部或一部不能沒收或
    不宜執行沒收時，追徵其價額。
  ㈡按犯罪所得，屬於犯罪行為人者，沒收之，但有特別規定者
    ，依其規定；前2項之沒收，於全部或一部不能沒收或不宜
    執行沒收時，追徵其價額，刑法第38條之1第1項、第3項分
    別定有明文。經查，被告就犯罪事實欄一㈠部分竊得之4950
    元，全數由被告取走花用完畢，此經被告供述在卷（見本院
    卷第65頁），並未發還被害人，亦查無過苛調節條款之適用
    ，均應宣告沒收，於全部或一部不能沒收或不宜執行沒收時
    ，追徵其價額。至被告就犯罪事實欄一㈡部分，因當場為告
    訴人發現而未遂，故不生沒收犯罪所得之問題，附此敘明。
據上論斷，應依刑事訴訟法第299條第1項前段，刑法第321條第1
項第3款、第2項、第28條、第47條第1項、第25條第2項、第41條
第1項前段、第38條第2項前段、第4項、第38條之1第1項、第3項
，刑法施行法第1條之1第1項，判決如主文。
本案經檢察官林宏昌提起公訴，檢察官王宜璇到庭執行職務。
中　　華　　民　　國　　111 　年　　4 　　月　　20　　日
                  刑事第十四庭  法  官  田雅心
以上正本證明與原本無異。
如不服本判決應於收受送達後20日內向本院提出上訴書狀，並應
敘述具體理由；其未敘述上訴之理由者，應於上訴期間屆滿後20
日內向本院補提理由書（均須按他造當事人之人數附繕本）「切
勿逕送上級法院」。
告訴人或被害人如不服判決，應備理由具狀向檢察官請求上訴，
上訴期間之計算，以檢察官收受判決正本之日起算。
　　　                        　書記官   王嘉麒
中　　華　　民　　國　　111 　年　　4 　　月　　20　　日
【附錄論罪科刑法條】
刑法第321條
犯前條第1項、第2項之罪而有下列情形之一者，處6月以上5年以
下有期徒刑，得併科50萬元以下罰金：
一、侵入住宅或有人居住之建築物、船艦或隱匿其內而犯之。
二、毀越門窗、牆垣或其他安全設備而犯之。
三、攜帶兇器而犯之。
四、結夥三人以上而犯之。
五、乘火災、水災或其他災害之際而犯之。
六、在車站、港埠、航空站或其他供水、陸、空公眾運輸之舟、
    車、航空機內而犯之。
前項之未遂犯罰之。
【附表】
編號 犯罪事實 主文 1 犯罪事實欄一㈠ 游世文共同犯攜帶兇器竊盜罪，累犯，處有期徒刑柒月。未扣案之扁形螺絲起子壹支及犯罪所得新臺幣肆仟玖佰伍拾元均沒收，於全部或一部不能沒收或不宜執行沒收時，追徵其價額。 2 犯罪事實欄一㈡ 游世文犯攜帶兇器竊盜未遂罪，累犯，處有期徒刑肆月，如易科罰金，以新臺幣壹仟元折算壹日。未扣案之扁形螺絲起子壹支沒收，於全部或一部不能沒收或不宜執行沒收時，追徵其價額。